【裁判字號】    90,易,2239
【裁判日期】    901130
【裁判案由】    竊盜
【裁判全文】
臺灣臺南地方法院刑事判決
    公  訴  人  臺灣台南地方法院檢察署檢察官
    被      告  丙○○
右列被告因竊盜案件，經檢察官提起公訴（九十年度偵字第一一一二五號），本院判
決如左：
    主  文
丙○○竊盜，處拘役肆拾日，如易科罰金，以佰元折算壹日。
    事  實
一、丙○○係新化菜市場清潔工，竟意圖為自己不法之所有，於民國九十年一月初某
    日，在台南縣新化鎮○○街二五六號花店內，趁顧客甲○○買花不注意之際，竊
    取甲○○所有而放置於桌上之皮包一只（內有新台幣二萬元、身分證、駕照等財
    物），得手後離去，嗣旋即經甲○○發覺皮包失竊而向丙○○催討，且旁人亦作
    勢要將丙○○送警，丙○○知事跡敗露始將皮包交付花店老闆乙○○後，再由乙○○交還甲○○，惟皮包內已短少約三千元。
二、案經台南縣警察局新化分局報請臺灣台南地方法院檢察署檢察官偵查起訴。
    理  由
一、訊據被告丙○○否認有右揭竊盜之犯行，辯稱：其在倒垃圾時發現垃圾籃內有一
    只皮包，其就交給花店老闆娘乙○○等語。惟查據被害人甲○○於警訊時，指稱
    ：「我是在新化鎮○○街256號之花店內買花時將皮夾放在放花的桌子上失竊的
    ，被竊賊偷走的，後來老板娘告知我可能是收垃圾的人偷走的，我便前去找他，
    他辯稱沒偷我的皮夾，並幫我找，但還是沒找到，後來經市場內一位賣自助餐的
    阿美及他先生文昭嚇唬他說如果不拿出來，便要報警，還作勢要帶他到警察局，
    他才求我們不要帶他到警察局，願意將皮夾交還給我，才從口袋拿出皮夾來還給
    我。」等語（參閱九十年八月二十八日偵訊筆錄）。被害人甲○○與被告丙○○
    間並無怨隙，被害人甲○○應無任意誣陷被告之理，是被害人甲○○於警訊時之
    指訴應屬可信。嗣雖於本院審理時，被害人甲○○翻異前詞，改稱：被告應不是
    偷拿的，可能是檢到的等語，而證人乙○○亦證稱：可能是皮包掉到地上，被告
    不小心將皮包清到垃圾堆中等語，但被告既然專責清理垃圾，對於是否垃圾自應
    較一般人更能分辨清楚，而皮包與垃圾明顯不同，被告豈有弄錯之可能？且被害
    人甲○○亦表示不願追究被告之刑責，足見被害人甲○○及證人乙○○於本院審
    理時之指證均係欲替被告脫罪而所為之迴護之詞，均不足採。綜上所述，被告確
    有竊取被害人甲○○之皮包無疑，是其所辯應不可信，其犯行應予認定。
二、按被告意圖為自己不法之所有而竊取被害人之皮包，係犯刑法第三百二十條第一
    項竊盜罪。爰審酌被告所竊取之財物大部分均已返還被害人，所生危害尚非鉅大
    ，惟犯罪後否認犯行，尚無悔意等一切情狀，量處如主文所示之刑，並諭知易科
    罰金之折算之標準。
據上論斷，應依刑事訴訟法第二百九十九條第一項前段，刑法第三百二十條第一項、
第四十一條第一項前段，罰金罰鍰提高標準條例第一條前段、第二條，判決如主文。
中    華    民    國      九十      年      十一      月      三十      日
                                臺灣臺南地方法院刑事第五庭
                                    法  官  彭  振  湘
右正本證明與原本無異。
如不服本判決，應於判決送達後十日內，向本院提出上訴狀（須附繕本）。
                                    書記官  汪  姿  秀
中    華    民    國      九十      年      十一      月      三十      日
附錄本案論罪科刑法條全文：
刑法第三百二十條第一項：
意圖為自己或第三人不法之所有，而竊取他人之動產者，為竊盜罪，處五年以下有期
徒刑、拘役或五百元以下罰金。


司法院資訊處製作；財團法人民間司法改革基金會備份。
